【裁判字號】    90,易,1706
【裁判日期】    900107
【裁判案由】    竊盜
【裁判全文】
臺灣桃園地方法院刑事判決                          九十年度易字第一七六號
    公  訴  人  臺灣桃園地方法院檢察署檢察官
    被      告  戊○○
右列被告因竊盜案件，經檢察官提起公訴（九十年度偵字第一一０四五號），及移送
併案審理（九十年度偵字第一四七二二號、九十年度偵字第一六０六六號、九十年度
偵字第二０八七八）號本院判決如左：
    主  文
戊○○連續竊盜，累犯，處有期徒刑壹年。
扣案之萬能鑰匙壹把、機車鑰匙肆把，均沒收。
    事  實
一、戊○○前於民國八十二年間因違反肅清煙毒條例等案件，經本院以八十二年度訴
    字第九四二號判決判處有期徒刑三年九月，於八十二年十月二十八日送監執行，
    於八十四年二月十六日因縮短刑期假釋出獄（縮刑期滿日期為八十五年十一月十
    日），於八十五年間又因恐嚇取財案件，經本院以八十五年度易字第五一八五號
    判決判處有期徒刑七月，並經台灣高等法院於八十六年五月八日，以八十六年上
    易字第二０三０號判決駁回上訴確定，前案假釋並經本院裁定撤銷，分別於八十
    七年二月二十四日、八十八年十月二十三日執行有期徒刑七月及殘刑一年八月二
    十五日完畢。竟猶不思悔改，復基於意圖為自己不法所有之概括犯意，自民國九
    十年七月三日起至九十年十一月十一日止，連續於如附表所示之時間、地點，以
    如附表所示之方式，竊取如附表所示被害人乙○○等人之財物，嗣先後於(1)九十
    年七月五日二十二時許，在桃園縣桃園市○○路永和市場前一樓騎樓，為警查獲
    騎乘如附表編號一所竊得之ＬＰＢ－三九二號重型機車，並扣得其所有供竊車用
    之萬能鑰匙一把，複製之機車鑰匙一把；(2)九十年八月二十九日二十二時三十分
    許，在桃園縣蘆竹鄉○○路一七九號前，為警查獲騎乘如附表編號二所竊得之Ｋ
    ＧＭ－六八二號重型機車，並扣得其所有供竊車用之鑰匙一把；(3)九十年九月二
    十一日十六時許，在桃園縣桃園市○○路四０八號前，為警查獲騎乘如附表編號
    三所竊得之ＨＵＢ－六００號重型機車，並扣得其所有供竊車用之鑰匙二把；(4)
    九十年十二月九日十七時十五分許，在桃園縣桃園市○○路八五０號前，為警查
    獲騎乘如附表編號四所竊得之ＣＣＩ－二一六號重型機車，並扣得其所有供竊車
    用之鑰匙一把。
二、案經桃園縣警察局移送台灣桃園地方法院檢察署檢察官偵查起訴，暨先後經桃園
    縣警察局大園、桃園分局報請及桃園縣警察局移送台灣桃園地方法院檢察署檢察
    官移送併辦。
        理  由
一、訊據被告戊○○對於如附表所示之犯罪事實，於本院調查、審理中均坦承不諱，
    而經查：(1)如附表編號一所示之犯罪事實（九十年度偵字第一一０四五號），核
    與被害人乙○○於警訊中所指述被竊之情節相符，並有車輛竊盜、車牌失竊資料
    個別查詢報表—查詢車輛認可資料及贓物認領保管單各一紙附卷可稽，復有被告
    所有用以竊取該部機車之萬能鑰匙一把扣案可資佐證；(2)如附表編號二所示之犯
    罪事實（九十年度偵字第一四七二二號），核與被害人丙○○於警訊中所指述被
    竊之情節相符，並有車輛竊盜、車牌失竊資料個別查詢報表—查詢車輛認可資料
    及贓物認領保管單各一紙附卷可稽，復有被告所有用以竊取該部機車之鑰匙一把
    扣案可資佐證；(3)如附表編號三所示之犯罪事實（九十年度偵字第一六０六六號
    ），核與被害人甲○○於警訊中所指述被竊之情節相符，並有車輛竊盜、車牌失
    竊資料個別查詢報表—查詢車輛認可資料、車輛協尋證明單及贓物領據各一紙附
    卷可稽，復有被告所有用以竊取該部機車之鑰匙二把扣案可資佐證；(4)如附表編
    號四所示之犯罪事實（九十年度偵字第二０八七八號），核與被害人丁○○於警
    訊中所指述被竊之情節相符，並有車輛竊盜、車牌失竊資料個別查詢報表—查詢
    車輛認可資料、車籍作業系統－查詢認可資料及贓物領據各一紙附卷可稽，復有
    被告所有用以竊取該部機車之鑰匙一把扣案可資佐證；(5)綜上，本件事證明確，
    被告連續竊盜之犯行洵堪認定，應予依法論科。
二、核被告戊○○之所為，係犯刑法第三百二十條第一項之竊盜罪。被告先後四次竊
    盜犯行，因時間緊接，所犯之犯罪構成要件均相同，顯係基於概括之犯意反覆為
    之，為連續犯，應依刑法第五十六規定，以一罪論，並加重其刑。又如附表編號
    二至四所示之犯罪事實雖未據公訴人起訴，然本院認該等部份之犯罪事實與起訴
    部分之犯罪事實，有連續犯裁判上一罪之關係，本院自應加以審究，附此敘明。
    再被告前於八十二年間因違反肅清煙毒條例等案件，經本院以八十二年度訴字第
    九四二號判決判處有期徒刑三年九月，於八十二年十月二十八日送監執行，於八
    十四年二月十六日因縮短刑期假釋出獄（縮刑期滿日期為八十五年十一月十日）
    ，於八十五年間又因恐嚇取財案件，經本院以八十五年度易字第五一八五號判決
    判處有期徒刑七月，並經台灣高等法院於八十六年五月八日，以八十六年上易字
    第二０三０號判決駁回上訴確定，前案假釋並經本院裁定撤銷，嗣分別於八十七
    年二月二十四日、八十八年十月二十三日執行有期徒刑七月及殘刑一年八月二十
    五日完畢，此有臺灣高等院被告全國前案紀錄表一份在卷足憑，其於有期徒刑執
    行完畢，五年以內再犯本件有期徒刑以上之罪，為累犯，應依刑法第四十七條規
    定加重其刑。爰審酌被告為警查獲後，猶不知悔改，一再竊取機車代步，品行欠
    佳，而其任意竊取他人機車，造成他人不便，所生危害難謂不小，惟念及其犯罪
    後坦承犯行、態度尚佳等一切情狀，量處如主文所示之刑。
三、扣案之萬能鎖匙一把、機車鑰匙四把均為被告所有，且係被告供本件犯罪所用之
    物，業據被告於本院審理時供承在卷，應依刑法第三十八條第一項第二款宣告沒
    收。另被告於九十年七月五日二十二時許為警查獲時，尚查扣有一把複製之機車
    鑰匙，被告於檢察官偵訊時已供述該把鑰匙是竊車後才複製，因非供本件犯罪所
    用之物，故不併予宣告沒收，附此敘明。
據上論斷，應依刑事訴訟法第二百九十九條第一項前段，刑法第五十六條、第三百二
十條第一項、第四十七條、第三十八條第一項第二款，罰金罰鍰提高標準條例第一條
前段，判決如主文。
本案經檢察官何祖舜到庭執行職務。
中      華      民      國      九十    年      一      月      七      日
                                    臺灣桃園地方法院刑事第六庭
                                        法  官  林  春  鈴
右正本證明與原本無異。
如不服本判決，應於判決送達後十日內向本院提出上訴狀( 應附繕本 )，上訴於
臺灣高等法院。
                                        書記官  江  世  亨
中        華        民        國   九十一   年   一   月    九    日
附表：
┌──┬───┬──────┬──────┬──────┬────┬───┬───┐
│    │      │            │            │            │        │      │      │
│編號│時 間 │  地    點  │犯罪方式    │所 得 財 物 │所犯法條│被害人│備  註│
├──┼───┼──────┼──────┼──────┼────┼───┼───┤
│一  │90年07│桃園縣中壢市│無共犯，以自│車牌號碼ＬＰ│刑法第三│乙○○│      │
│    │月03日│榮光街八之一│己所有之萬能│Ｂ－三九二號│百二十條│      │      │
│    │22時許│號前        │鑰匙一把啟動│重型機車一部│第一項  │      │      │
│    │      │            │引擎，竊走機│            │        │      │      │
│    │      │            │車          │            │        │      │      │
├──┼───┼──────┼──────┼──────┼────┼───┼───┤
│二  │90年08│桃園縣中壢市│無共犯，以自│車牌號碼ＫＧ│刑法第三│丙○○│      │
│    │月25日│新中北路一四│己所有之機車│Ｍ－六八二號│百二十條│      │      │
│    │18時許│三號前      │鑰匙一把啟動│重型機車一部│第一項  │      │      │
│    │      │            │引擎，竊走機│            │        │      │      │
│    │      │            │車          │            │        │      │      │
├──┼───┼──────┼──────┼──────┼────┼───┼───┤
│三  │90年09│桃園縣龜山鄉│無共犯，以自│車牌號碼ＨＵ│刑法第三│甲○○│      │
│    │月05日│中和南路三一│己所有之機車│Ｂ－六００號│百二十條│      │      │
│    │22時許│九號前      │鑰匙二把啟動│重型機車一部│第一項  │      │      │
│    │      │            │引擎，竊走機│            │        │      │      │
│    │      │            │車          │            │        │      │      │
├──┼───┼──────┼──────┼──────┼────┼───┼───┤
│四  │90年11│桃園縣桃園市│無共犯，以自│車牌號碼ＣＣ│刑法第三│丁○○│      │
│    │月11日│埔新路一號前│己所有之機車│Ｉ－二一六號│百二十條│      │      │
│    │08時前│            │鑰匙一把啟動│重型機車一部│第一項  │      │      │
│    │某時  │            │引擎，竊走機│            │        │      │      │
│    │      │            │車          │            │        │      │      │
└──┴───┴──────┴──────┴──────┴────┴───┴───┘
附論罪科刑依據之法條：
刑法第三百二十條
意圖為自己或第三人不法之所有，而竊取他人之動產者，為竊盜罪，處五年以下有期
徒刑、拘役或五百元以下罰金。
意圖為自己或第三人不法利益，而竊佔他人之不動產者，依前項之規定處斷。
前二項之未遂犯罰之。


司法院資訊處製作；財團法人民間司法改革基金會備份。
